

#### CONTACT

2 bis chemin de la vielle côte, 31840 Seilh

maxime.lourdel31egmail.com

07 71 77 04 11

Permis: B / A2

04/11/2003

#### CAPACITÉS

#### Langage de Programmation:

- Python
- Html/CSS/PHP
- Java

#### Logiciels maîtrisés:

- Visual Studio Code
- Eclipse IDE
- Microsoft Excel
- Microsoft Powerpoint
- Github
- Photoshop
- GANTT

#### LANGUES

• Anglais : Niveau B2 • Allemand: Niveau A2

#### QUALITÉS

- Dynamique
- Rigoureux
- Polyvalent

### CENTRES D'INTÉRÊT

#### Loisir

- Running, Musculation, Randonnée
- Echecs
- Piano
- Mécanique auto/moto

# Maxime Lourdel

#### ÉTUDIANT BTS SIO

Étudiant en informatique motivé et déterminé, je cherche à développer mes compétences professionnelles dans un environnement dynamique. Sérieux, rapide et doté d'un excellent sens du service, je m'engage à offrir une expérience client de qualité tout en contribuant efficacement au travail d'équipe. Toujours prêt à relever de nouveaux défis, je mets ma rigueur et ma capacité d'adaptation au service de mes missions.

#### FORMATION

#### 2024 - BTS SIO option SISR - Iris médiaschool Toulouse

- Docker
- Developpement d'un site web.
- Téléphonie VoIP.
- Gestion d'un Active Directory.

#### 2021 - 2023 - Licence informatique (seconde année) - Paul Sabatier

- Comprehension et apprehension d'algorithmie python.
- Comprehension des conceptes fondamentaux des réseaux informatique.
- Langage de programmation tel que Python, Java , C.

#### 2021 - Bac Technologique STI2D (spécialité SIN)

- Programmation de carte Arduino.
- Découverte de l'environnement Debian.

### EXPÉRIENCES

#### Avril 2024 Paul Sabatier

#### Conception d'un jeu de stratégie en PYTHON - Projet academique

- Etablissement d'un cahier des charges.
- Développement d'un jeu de plateau en langage python.
- Utilisation d'un cycle en "v" pour rester dans les attentes du client.
- Maintenance et amélioration du jeu suite aux retours.
- Gestion de Projet.

## Octobre 2023

#### Conception d'un programme traitement de donnée - Projet academique

- Paul Sabatier • Etablissement d'un cachier des charges.
  - Traitement de données et tri par un programme.
  - Utilisation d'un cycle en "v" pour rester dans les attentes.
  - Maintenance et amélioration du programme suite aux retours.

## 03/2023 - 02/2024 Equipler polyvalent

#### Mcdonald's

- Satisfaction des clients.
- Gestion du stress et organisation face aux périodes de forte affluence.
- Service à table.
- Respect des règles d'hygiène et gestion des stocks.

#### Etés 2022 - 2023

### l-run

#### Manutentionnaire en intérim

- Tri de colis.
- Préparation de commandes.
- Expédition des colis.
- Service après vente.

#### Mars 2021

#### Conception d'un skateboard electrique - Projet académique

- Lycée Saint-Exupéry Réalisation et respect d'un cahier des charges
  - Conception d'une ihm
  - Gestion de projet avec GANTT
  - Réalisation de Document technique
  - Développement de systeme virtuel